最高法院刑事裁定　　　　　　　　　　111年度台抗字第541號
抗　告　人　莊石淋



上列抗告人因過失致人於死案件，不服臺灣高等法院臺南分院中
華民國111 年2 月14日駁回其聲請再審之裁定（111 年度交聲再
字第18號），提起抗告，本院裁定如下：
    主  文
抗告駁回。
    理  由
一、按刑事訴訟法第420條第1項第6款、第3項，關於以新證據聲
    請再審之「新規性」（或稱嶄新性、新穎性）要件，明訂「
    新事實」為再審原因，且新事實或新證據無涉事證之存在時
    點，至於新證據之「確實性」（或稱顯著性、明確性）要件
    ，則兼採「單獨評價」或「綜合評價」之體例。是以，刑事
    訴訟法第420 條第1 項第6 款所稱新事實或新證據，除須具
    有未判斷資料性之「新規性」外，尚須具備單獨或與先前之
    證據綜合判斷，對於原確定判決認定之事實能產生合理懷疑
    ，而足以動搖原確定判決所認定事實之「確實性」特性，二
    者均不可或缺，倘未兼備，自無准予再審之餘地。
二、本件抗告人莊石淋因過失致人於死案件，對於原審法院 110
    年度交上訴字第631 號確定判決（下稱原確定判決，抗告人
    上訴三審，經本院111 年度台上字第20號以不合法律上之程
    式駁回上訴），依刑事訴訟法第420條第1項第6 款規定聲請
    再審，其聲請意旨略如原裁定理由一所載，且提出監視錄影
    影片翻拍照片5張（下稱翻拍照片5張）為新證據，主張其進
    入路口前有停車查看之新事實。
三、原裁定略以：原確定判決依憑卷附之道路交通事故照片及交
    通事故鑑定覆議結果，認定本件事故地點因有拱橋造型之橋
    墩，已在路口設有反光凸面鏡，抗告人駕駛自用小貨車行經
    肇事地點，雖車速不快，到達前亦曾3 次煞車減速，然其駕
    車行駛於設有閃光紅燈之支線道上，經交岔路口時，未暫停
    查看反光凸面鏡，以確定其右側之幹道上無直行車輛後再續
    前行，即貿然前行進入該路口，以致發生本件事故，抗告人
    確有過失致人於死之犯行等旨，而抗告人提出翻拍照片5 張
    主張其進入路口前有煞車減速之事實，實已經原確定判決調
    查審酌，且說明如何不足為有利認定之理由，則抗告人所提
    出之翻拍照片5 張，並不符合新事證「嶄新性」之要件，而
    與再審之要件不合。因認本件聲請再審，為無理由，應予駁
    回。揆之首揭說明，核無違誤。
四、抗告意旨略謂：抗告人有停車查看，非常小心，被害人速度
    很快，未注意前方，才會撞到抗告人，反光凸面鏡能看距離
    有限，希望給予緩刑等語。係置原裁定論斷於不顧，並未具
    體指摘原裁定有何違法，或係對原確定判決已為論駁之事項
    ，或係就原確定判決證據取捨職權行使，而與再審無關之事
    項，漫詞指摘，均難認為有理由。本件抗告為無理由，應予
    駁回。
據上論結，應依刑事訴訟法第412條，裁定如主文。
中    華    民    國   111    年    4     月    28    日
                  刑事第二庭審判長法  官  林  勤  純  
                                  法  官  莊  松  泉  
                                  法  官  李  釱  任  
                                  法  官  吳  秋  宏  
                                  法  官  王  梅  英  
本件正本證明與原本無異
                                  書記官
中    華    民    國   111    年    5     月    3     日